臺灣士林地方法院民事裁定　　　　　　　 100年度監字第71號
聲　請　人　高國勝
上列聲請人聲請處分受監護人不動產事件，本院裁定如下：
    主  文
受監護人高惜所有坐落新北市板橋區○○○段第三崁小段一四八
之十九地號土地（面積壹佰壹拾柒平方公尺，權利範圍五十四分
之一），准予變賣。
聲請程序費用由受監護人高惜之財產負擔。
    理  由
一、聲請意旨略以：聲請人為受監護宣告人高惜之子，高惜因罹
    患疾病已不能為意思表示及受意思表示，前經本院以99年度
    監宣字第198 號裁定宣告為受監護宣告之人，並由聲請人擔
    任其監護人。惟高惜因無法自理生活，平日需由他人照顧，
    故每月需支出醫療費用及生活費用約新台幣（下同）2 萬餘
    元，然其名下除坐落新北市板橋區○○○段第三崁小段 148
    之19地號土地（面積117 平方公尺，權利範圍五十四分之一
    ，下稱系爭土地）外，別無其他財產，為支應高惜生活及醫
    療費用之需要，聲請人欲將系爭土地予以變賣，爰請求裁定
    准許處分高惜所有之系爭土地等語。
二、按「監護人對於受監護人之財產，非為受監護人之利益，不
    得使用、代為或同意處分。監護人為下列行為，非經法院許
    可，不生效力：(一)代理受監護人購置或處分不動產。(二)代理
    受監護人，就供其居住之建築物或其基地出租、供他人使用
    或終止租賃」，民法第1101條第1 項、第2 項定有明文。經
    查，聲請人主張之上開事實，業據其提出戶籍謄本、土地所
    有權狀、土地登記謄本、恩樺醫院診斷證明書、醫療費用代
    收代付明細表、財政部臺北市國稅局財產歸屬資料清單等為
    證，並經本院依職權調閱99年度監宣字第198 號、100 年度
    監字第28號民事聲請卷宗查核屬實。此外，證人即高惜之女
    謝淑寶亦於本院調查時到院證稱：高惜從4 、5 年前起臥病
    在床至今，我們將高惜轉到土城恩樺醫院接受醫療照顧；高
    惜目前沒有意識，依靠氣切管及鼻胃管維生，扣除殘障補助
    後，每月還要給恩樺醫院1 萬元的醫療照顧費用，再加上其
    他生活所需，高惜每個月一共需要2 萬餘元的生活及醫療費
    ；這些費用現在都是由聲請人支付，而高惜名下除系爭土地
    外，並無其他財產或存款；為了要照顧高惜的生活，所以才
    要處分系爭土地；高惜的全部子女，即我、聲請人及高淑麗
    ，也都同意本件聲請等語明確（見卷第66頁）。經本審酌高
    惜目前生活均依賴他人之照護，每月自有固定支出醫療費用
    及生活費用之必要，然其除系爭土地外，已無其他足以支應
    每月所需之財產，自堪認聲請人主張為高惜之利益，而有必
    要處分系爭房地等語，尚屬可信，是本件聲請為有理由，應
    予准許。
四、末按，監護人於執行有關受監護人之生活、護養療治及財產
    管理之職務時，應尊重受監護人之意思，並考量其身心狀態
    與生活狀況。又監護人應以善良管理人之注意，執行監護職
    務。監護人於執行監護職務時，因故意或過失，致生損害於
    受監護人者，應負賠償之責。且法院於必要時，得命監護人
    提出監護事務之報告、財產清冊或結算書，檢查監護事務或
    受監護人之財產狀況，民法第1112條、第1113條準用同法第
    1100條、第1109條第1 項、第1103條第2 項規定甚明。本件
    聲請人即監護人就代為處分受監護人高惜之系爭土地，及處
    理處分後所得之款項，均應盡善良管理人之注意義務妥適管
    理，並使用於受監護人之生活及養護療治所需費用，附此敘
    明。
五、依非訟事件法第21條第1 項、民法第1103條第1 項，裁定如
    主文。
中    華    民    國   100    年    4     月    22    日
                  家事庭  法  官  郭躍民
正本係照原本作成。
如不服本裁定，應於送達後十日內向本院抗告。
中    華    民    國   100    年    4     月    22    日
                          書記官  方蘭芬